臺灣高等法院高雄分院刑事判決
111年度金上訴字第27號
上  訴  人  臺灣高雄地方檢察署檢察官
被      告  郭一麟


選任辯護人  王聖傑律師
上列上訴人因被告詐欺等案件，不服臺灣高雄地方法院110年度
金訴字第126號，中華民國110年12月9日第一審判決（追加起訴
案號：臺灣高雄地方檢察署109年度偵字第24619號），提起上訴
，本院判決如下：
    主  文
上訴駁回。
    理  由
一、追加起訴意旨係以：郭一麟於民國109年10月底間，自報紙
    上應徵工作廣告而結識真實姓名、年籍不詳、LINE暱稱「林
    承凱」之詐欺集團成年成員。依其社會生活經驗及智識程度
    ，可預見「林承凱」雖表明係代書事務所應徵員工協助處理
    客戶資料，惟工作內容卻係收取來源不明之金錢，再轉交予
    不詳之人，可能係為詐欺集團取得遭詐騙者所交付之款項，
    仍意圖為自己不法之所有，基於縱係與「林承凱」及其所屬
    詐欺集團成年成員為三人以上共同犯詐欺取財、洗錢犯行，
    亦不違背其本意之「不確定故意」之犯意聯絡，先由姓名、
    年籍不詳之詐欺集團成員以不詳方式，向附表二所示之人取
    得附表二所示人頭帳戶提款卡。嗣由姓名、年籍不詳之詐欺
    集團成員於附表一所示時間，以附表一所示方式向告訴人王
    秀芳施用詐術，致使告訴人陷於錯誤，而將附表一所示金額
    款項匯入附表一所示帳戶後，「林承凱」所屬詐欺集團成員
    林建喜（另案由原審法院110年度金訴字第124號判決判處罪
    刑）遂持附表二所示人頭帳戶提款卡，至附表一所示郵局設
    置之自動櫃員機提領附表一所示金額款項，得手後旋即交予
    「林承凱」所屬詐欺集團成員江木保（另案由臺灣高雄地方
    檢察署檢察官以110年度偵字第5426 號、第7830號案件偵辦
    中），郭一麟再依「林承凱」指示於同日14時48分許，在高
    雄市○○區○○○路00○0 號咖啡店向江木保收取贓款，並依指示
    交由「林承凱」指派到場、綽號「麥可」之不詳成年成員，
    以上繳犯罪所得及隱匿犯罪所得去向，郭一麟因而分得新臺
    幣（下同）2千元報酬以牟利。因認被告郭一麟涉犯洗錢防
    制法第2條第2項掩飾或隱匿特定犯罪所得之去向、所在，應
    依同法第14條第1 項之一般洗錢罪處斷；及刑法第339條之4
    第1項第2款之3人以上共同為詐欺罪嫌。
二、本件檢察官認被告於前揭時地，所涉掩飾或隱匿特定犯罪所
    得之去向、所在之一般洗錢、加重詐欺取財等罪嫌係以：①
    被告於警詢及偵查中之供述、②另案被告林建喜、江木保各
    於警詢及偵查中之供述、③告訴人王秀芳於警詢中之證述、④
    告訴人提出之匯款交易明細、通訊軟體對話紀錄、員警跟監
    照片共15張、高雄市政府警察局三民第二分局搜索扣押筆錄
    、扣押物品目錄表、扣押物品收據、扣案手機照片及扣案手
    機通訊軟體截圖等證據資料（警卷第33至37頁、第43至51頁
    、第57至59頁、第61頁、第65至73頁），為其主要之論據。
三、訊據被告對告訴人遭詐欺集團成員以附表一所示方式，詐得
    該附表所示款項，並由林建喜持附表二所示人頭帳戶提款卡
    ，至附表一所示郵局設置之自動櫃員機提領附表一所示金額
    款項，得手後旋即交予江木保，及依LINE暱稱「林承凱」之
    人指示，於109年11月4日14時48分許，在高雄市○○區○○○路0
    0○0 號咖啡店，向江木保收取贓款，並依指示交由「林承凱
    」指派到場、綽號「麥可」之不詳成年成員，因此分得2 千
    元報酬等事實，固均坦承不諱，然否認涉有何掩飾或隱匿特
    定犯罪所得之去向、所在之一般洗錢，及加重詐欺取財等犯
    行，辯稱：伊當時是透過報紙看到有人要應徵外務人員的工
    作，伊便打報紙上的電話詢問，並加入對方LINE（暱稱：承
    凱），之後對方打電話給伊，說公司業務人員在伊住處樓下
    要面試伊，伊就下樓接該業務（按係：林建喜），該業務人
    員向伊說工作內容是放款，伊只需要將拿到的錢交給某人便
    完成工作，並告知伊1日之薪資為2千元，伊有特別問該名業
    務這工作不會有違法的問題吧，他回說他也不做違法的事，
    後來他向「林承凱」回報面試沒有問題後就離開伊住處，之
    後「林承凱」便以LINE通訊軟體聯繫伊，要伊於109年11月2
    日開工，叫伊去指定地點等，會有一名江先生（按係：江木
    保）將錢交給伊，伊回報「林承凱」後，他會再指示伊前往
    另一地點交給綽號「麥可」的人，伊不知道這是詐欺集團，
    主觀上並未認識「林承凱」係詐欺集團成員之一，且曾向林
    建喜詢問工作合法性確認無虞，其與「林承凱」之對話內容
    ，可知「林承凱」有傳送印有「鴻鈞代書事務所」、頭銜記
    載業務經理「林承凱」之名片，亦可知主觀上確係誤認其是
    在正常代書事務所上班，伊確實不知道對方是詐欺集團等語
    。
四、經查：
  ㈠被告所坦認之事實，有據被告迭次於警、偵訊及原審之供述
    筆錄可憑，並有警方拍攝而得被告向證人江木保收取款項身
    影之照片（警卷第51頁）等在卷可憑。又告訴人遭詐欺集團
    以附表一編號所示之手法詐騙，並將附表一所示款項匯至該
    附表所示帳戶內，旋遭林建喜持附表二所示人頭帳戶提款卡
    ，至附表一所示郵局設置之自動櫃員機提領附表一所示金額
    款項，得手後旋即交予江木保等情，業據告訴人於警詢中證
    述在案（警卷第31至32頁），並經林建喜於偵訊時、江木保
    於警詢及偵查中供承明確（警卷第26至27頁、偵卷第48至51
    頁），且有攝得林建喜持附表二所示人頭帳戶提款卡，至附
    表一所示郵局設置之自動櫃員機提領如附表一所示金額款項
    ，得手後旋即交予江木保之照片（警卷第43至45頁背面）在
    卷可稽。因此，可以證明被告客觀上確有依「林承凱」之指
    示，向江木保收取款項並轉交予綽號「麥可」之事實。
　㈡我國刑法之故意，係採學理上之意欲主義（或稱希望主義）
    ，認故意之結構，除「認知」之外，尚須有「意欲」，從認
    知與意欲此二要素之不同強度加以組合，區分出故意之不同
    型態：對於構成犯罪事實之發生，「明知並有意」者，為直
    接故意；「（有）預見並不違本意」者，為間接故意；對構
    成犯罪之事實「預見（能發生）而確信不發生」者，則為有
    認識之過失。具備最低限度之認識（預見）與意欲（不違本
    意）者，劃歸故意之範疇，比較間接故意（以「不違本意」
    描述意欲要素之存在）與有認識之過失（以「確信不發生」
    描述意欲要素之欠缺），可知意欲要素之有無，係兩者截然
    相異之區別所在。間接故意與有認識過失為二種不同類型之
    犯罪構成與責任態樣，固同以「預見」定性認知要件，然實
    質內涵不同，前者係「預見之存在」，而為「有預見」；後
    者係「預見之不存在」，而為「無預見」，僅止於「可預見
    」、「能預見」或「有預見之可能性」而已。又幫助犯為故
    意犯，幫助行為須有幫助他人犯罪之意思，如無此種故意，
    基於其他原因，以助成他人犯罪之結果，尚難以幫助論。故
    責難行為人於「可預見」之情況下，大意疏忽（過失）或輕
    率（重大過失）以致幫助犯罪結果之發生，尚且不該當間接
    故意之認知要件，何況是意欲。
  ㈢本件被告有依「林承凱」指示在高雄市○○區○○○路00○0 號咖
    啡店向江木保收取詐騙自被害人王秀芳之款項，及依指示將
    款項交給「林承凱」指派到場、綽號「麥可」之不詳成年成
    員，且因而分得2000元報酬以牟利之事實，業如前述，因此
    ，應審酌者為被告是否有檢察官所主張參與洗錢及加入詐騙
    集團，從事3人以上共同詐騙之不確定故意。
  ㈣被告於109年11月27 日警詢中供稱：伊為了找工作透過報紙
    發現1 則工作訊息，要徵外務人員，伊便撥打報紙上的電話
    詢問，對方說3 天後會跟伊聯絡，且加對方LINE好友（暱稱
    ：承凱），後於109年10月30 日打給伊說公司業務已經在樓
    下要面試伊，伊就下樓接該名業務（按：即林建喜），該業
    務人員說工作內容是放款，只需要拿到錢後轉交給某人就完
    成了，並告知伊1日薪資為2千元，伊還有特別詢問該名業務
    這工作不會有違法的問題吧，該名業務回覆伊說他也不做違
    法的事，後來他就向暱稱「承凱」之人回報面試沒問題就離
    開了等語（警卷第9頁）；於同日偵查中供述：當初伊應徵
    這份工作時，他們有過來面試伊，伊有問面試伊的人工作是
    做什麼的，有沒有違法，對方跟伊說是做放款的，他也不做
    違法的事，後來伊又向暱稱承凱之人詢問，他說這個是代書
    事務所做放款的，暱稱承凱之人有將他的名片傳送至伊的手
    機，伊才知道他們是代書事務所，面試當時是暱稱承凱之人
    打電話跟伊說業務（按：即林建喜）在樓下等伊，要跟伊面
    試，伊便至住處樓下接他，該名業務就拿伊的身分證正反面
    拍照傳給暱稱承凱之人，並當場打電話給暱稱承凱之人回稱
    沒有問題，業務有跟伊說他們是做放款的，伊有問有沒有犯
    法，他說他們不會做犯法的事，並跟伊說薪資1日2千元等語
    （偵卷第20頁）；於110年8月10日原審準備程序中供稱：伊
    不知道他們是詐欺集團，伊主觀上認為是應徵代書事務所的
    外務工作，工作內容是負責收取金錢借貸的款項，暱稱承凱
    之人跟伊說高雄分公司還在裝潢中，所以無法至公司進行面
    試，暱稱承凱之人說會有業務來跟伊面試，後來真的有人來
    跟伊面試，就是林建喜向伊面試的，林建喜當場拍攝伊的資
    料傳送給暱稱承凱之人，林建喜跟伊面試時說他們公司有金
    錢借貸業務，然後跟伊敘述公司營運作業流程，暱稱承凱之
    人也有跟伊說公司有金錢借貸業務，暱稱承凱之人以電話告
    知伊月薪大約3萬3千元至3萬5千元，有勞健保及周休2 日，
    伊的工作內容就是向公司會計領錢後交給業務等語（原審金
    訴字卷第47頁）。
  ㈤依被告上開歷次於警偵訊及原審所述，其就受指示向江木保
    收取贓款，及依指示交由「林承凱」指派到場、綽號「麥可
    」之不詳成年成員之原因、過程及薪資、報酬等情，前後供
    述內容均屬一致。又依被告所提出其與LINE上自稱「承凱」
    者之對話內容，可知LINE上自稱「承凱」之人於109年10月2
    9 日傳送：「鴻鈞代書事務所、工作內容協助公司處理客戶
    資料帳務、無須開發客戶、月薪36000、通勤補貼2000 、依
    國定假日休息、享勞健保、三節獎金、年終獎金」等語予被
    告；後於翌日（即109年10月30 日傳送：「明天我請業務過
    去跟你聊」等語，以及其上印有「鴻鈞代書事務所」、「林
    承凱」、「業務經理」之名片予被告；又於109年11月14 日
    傳送：「好」、「下班」、「看到訊息直接下班後面沒事了
    」等語予被告；復於109年11月6日傳送：「明天休假」、「
    週末愉快」、「你戶口名簿再發給我」，「週一入保」、「
    明天不用出差」等語予被告，被告隨即傳送其戶口名簿翻拍
    照片予該LINE上自稱「承凱」之人，有上開被告與暱稱「承
    凱」者之LINE對話內容列印資料在卷可憑（警卷第65頁、第
    67頁、第69頁）。依上開對話內容觀之，足見被告確實係向
    LINE上自稱「承凱」之人應徵工作，且曾傳送戶口名簿翻拍
    照片欲辦理勞、健保，且該自稱「承凱」之人亦以LINE通訊
    軟體向被告通知下班、休假及入保（勞、健保）無疑，核與
    上開被告迭次於警偵訊及原審所為之辯詞相符，則依上開LI
    NE對話之內容，實難以排除被告主觀上確係為應徵工作，而
    遭LINE上自稱「承凱」之人利用，而為本件客觀上犯行之可
    能。
  ㈥證人林建喜於警詢中陳稱：伊是依照老闆指示，前往綽號「
    阿林仔」（即：被告）、「江先生」（即：江木保）的住處
    面試他們，伊只是幫老闆面試他們等語（警卷第20頁）；於
    原審證稱：當時他（即：暱稱承凱之人）跟伊說公司會計人
    員生病，委託伊去辦理員工勞、健保，另一個同事在前鎮，
    要伊去幫忙看履歷表、證件，所以伊那天才去找被告，伊就
    見過被告這麼一次，叫伊去跟被告面試，要去向被告收履歷
    表，說是為了要儘快加入勞、健保才有保障，所謂勞、健保
    資料就是履歷表、身分證正反面，暱稱承凱之人叫伊將被告
    的履歷簡介、身分證拍照用LINE傳給他，當時被告問伊有關
    公司的福利、薪水等事項，伊要他直接去問老闆等語（原審
    金訴字卷第93頁背面至95頁、第97頁背面至99頁、第107 頁
    背面），與被告於警偵訊及原審就暱稱承凱之人如何指派業
    務向其面試，並該名業務（按：即證人林建喜）確有將被告
    之身分證正、反面拍照後，再以手機LINE通訊軟體傳送給「
    林承凱」，及被告與證人林建喜見面當日，被告確有向證人
    林建喜詢問相關之工作薪資待遇、福利等事項各情相符，亦
    可佐證上開被告歷次於警偵訊訊及原審之供述，並非虛妄。
  ㈦衡諸一般常情，主觀上出於正當而欲找尋、應徵工作者，對
    於是否選擇並從事該項工作者，無非繫諸於工作內容是否得
    以勝任、薪資待遇是否可以接受、有無勞健保，以及工作時
    間是否得以配合等，為考量之重點項目，而依上開證人林建
    喜向被告面試當日之客觀情狀而言，被告除提供相關履歷表
    、身分證件供林建喜拍照外，甚且詢問林建喜有關該工作之
    內容、薪資待遇等，佐以被告前述應徵此項工作初期，尚以
    手機LINE通訊軟體傳送戶口名簿翻拍照片予「林承凱」，而
    欲辦理加入勞、健保，顯核與通常一般應徵工作者所關注之
    重要事項相符，衡情詐欺集團既從事相關非法犯行，理當掩
    飾、隱匿個人身分，以避免輕易即為檢警緝獲之風險，當無
    洽詢合法加入勞、健保之可能，若被告確於事發之初便知悉
    或可預見暱稱承凱之人為詐欺集團成員，則被告豈有向該非
    法詐欺集團成員詢問加入「勞、健保」事項、傳送戶口名簿
    翻拍照片，以及提供相關履歷表、身分證件予暱稱承凱之人
    之有，益徵被告非無因一時不察而遭詐騙集團利用之可能性
    ，是依上開被告與LINE暱稱「承凱」之人之LINE對話內容，
    及證人林建喜之前揭證詞，實難以排除被告主觀上確係為應
    徵工作，而遭「林承凱」利用，而為本件客觀上收取、交付
    款項等行為之可能。
  ㈧詐欺集團詐騙手法日新月異，縱政府、金融機構與媒體已大
    肆宣導、報導，仍屢屢發生受騙案件，其中不乏有高學歷、
    收入優渥或具相當社會經驗之人，受騙原因亦甚有不合常情
    者。若一般人會因詐騙份子引誘而陷於錯誤，進而交付巨額
    財物，則金融帳戶持有人因相同原因陷於錯誤，交付提款卡
    、密碼等資料，或遭人利用提領、轉交款項，誠非難以想像
    ，自不能以吾等客觀常人智識經驗為基準，驟然推論被告必
    具有相同警覺程度、對構成犯罪之事實必有預見。又提供或
    販賣金融帳戶予詐欺集團成員，或擔任詐欺集團提領、交付
    款項之車手，均將會遭受刑事追訴，業經政府多方宣導周知
    ，多數犯罪者亦因此遭到司法判刑制裁，因此詐欺集團成員
    招募車手已較為困難，故邇來藉由幫忙美化帳戶以利貸款之
    名義，或巧立名目向求職者借用帳戶，騙取他人金融帳戶資
    料，或藉應徵工作之名利用他人擔任車手，亦所在多有，對
    社會經驗相對不足或急需金錢之人，難得可以快速徵得工作
    ，解決其急難，因而輕忽答應他人為如上行為之要求，實有
    可能。且一般人對於社會事物之警覺性或風險評估，常因人
    而異，是有關詐欺犯罪成立與否，尚須衡酌被告所辯原因是
    否可採，並綜合行為人之素行、財務狀況與行為人所述情節
    等，綜合一切主、客觀之外在情狀，本於推理作用、經驗法
    則，以為判斷之基礎。依被告自自稱其為高中肄業之智識程
    度（原審金訴字卷第121 頁背面）而言，其社會經驗是否能
    洞悉上開詐欺集團之技倆，顯非無疑義，佐以自稱：伊當時
    經濟壓力真的很大等語（原審金訴字卷第49頁），則被告在
    需錢孔急之情況下，疏於查證報紙上所刊登之工作廣告是否
    為真，單純信賴印有「鴻鈞代書事務所」、頭銜為業務經理
    「林承凱」之名片，而聽從該報紙所記載聯絡方式之人應徵
    工作，並依該人佯稱指派業務人員向其面試並錄取其擔任員
    工後，而依其指示及建議而向他人收取款項並轉交予他人等
    ，尚難排除係出於信賴對方，並未違背一般人認知，其未能
    預見詐欺集團可能利用其作為交付款項之車手，尚非全無可
    能，自難僅憑此，即遽以為不利於被告之認定。　
  ㈨所謂「共謀共同正犯」，即行為人以自己共同犯罪之意思，
    參與實施犯罪構成要件以外之行為，或以自己共同犯罪之意
    思，事先同謀，而由其中一部分人實施犯罪之行為者，仍得
    成立共同正犯。然仍以具備「事先共同意思聯絡」、「參與
    謀議」、「有共同犯罪之意思，並以他人之犯罪為自己之犯
    罪」等要件為必要。本件檢察官並未舉證證明被告有何與LI
    NE暱稱「承凱」之人，或其他詐欺集團成員間，就附表一所
    示犯行間，有何共同謀議之行為，或被告主觀上是否認識LI
    NE暱稱「承凱」之人及其所屬詐欺集團成員間，將為附表一
    所示犯行、其等詐得之款項金額、該款項如何詐得、被告有
    無參與分贓等事項，凡此等攸關認定被告主觀上有無以自己
    共同犯罪意思、是否參與謀議之事項，均未見檢察官舉出相
    關具體事證證明之，自亦無從僅憑前揭被告客觀上依「林承
    凱」指示於前揭時地向江木保收取贓款，並依指示交由「林
    承凱」指派到場、綽號「麥可」之不詳成年成員之事實，即
    認被告應該當本件加重詐欺取財犯行之共謀共同正犯。
  ㈩因此，被告前開所辯並非無據，是並無積極證據證明被告就
    本件附表一所示詐欺取財犯行，應負共同正犯之責。另就檢
    察官起訴被告涉犯洗錢防制法第14條第1 項掩飾或隱匿特定
    犯罪所得之去向、所在之一般洗錢罪部分，因卷內並無證據
    證明被告就如附表一所示部分，與暱稱「承凱」之人或其他
    詐騙集團成員，有犯意聯絡及行為分擔，自亦尚難認定被告
    有何一般洗錢之犯行，而應以前開之罪相繩。
  綜上所述，依卷附現存資料，被告未先確認報紙所刊登求職
      廣告之真實性，即聽從「林承凱」之指示，依詐欺集團成
      員「承凱」之人之指示向江木保收取贓款，並交予綽號「
      麥可」之不詳成年成員，縱有可議。然而被告既已提供個
      人身分等相關資料給前來面徵之林建喜拍照，並詢問相關
      工作內容、薪資待遇等確認工作之時間、性質等，倘被告
      主觀上存有可以預見其所要從事者，為詐騙及洗錢之情，
      應無無端提供個人相關之資訊資料給詐欺成員拍攝，徒然
      暴露自己於被檢警追究之險境，而容認詐欺、洗錢等犯罪
      事實發生之主觀「意欲」，被告所為辯解，非全然無理，
      檢察官所舉證據，既尚有合理懷疑存在，本諸罪疑唯輕之
      刑事證據裁判法則，自無從為被告不利認之認定，因此應
      為被告無罪之諭知。
五、原審因而以不能證明被告共同涉犯一般洗錢罪；及3人以上
    共同詐欺罪，而為被告無罪之諭知，核無違誤。檢察官上訴
    意旨略以：被告為68年生，當時已滿41歲，曾任職電子遊藝
    場服務員、加油站加油員、新竹貨運之理貨員等工作，為具
    有相當智識程度之成年男子；其於審理中供稱：我應徵之前
    的工作，都是電話確認，之後到公司住址，讓他們應徵。本
    案是我第一次遇到公司派員工到我家面試，有覺得跟之前面
    試方法不一樣，我是應徵高雄分公司的工作，但對方只有給
    我台北總公司的地址，我沒有確認高雄公司的地址在哪裡，
    也沒有上網查證；我有懷疑這個工作怎麼這麼好賺，上班時
    間很短，有時候出去一、兩趟就叫我下班，我就覺得怪怪的
    等語。是依被告所述，其歷來應徵工作之經驗，並無公司派
    員至被告家向被告面試，且被告也覺得該工作報酬高，工作
    時間短，與常理不合。被告工作內容僅係從同案被告江木保
    處取得款項，再將該款項交付予綽號「麥可」之人，即可獲
    取2000元之報酬，與一般人需一日工作8小時，每小時取得1
    60元左右之薪資，相差甚大，足令人起疑該工作內容非從事
    合法職業。再者，被告亦未與「林承凱」就被告上班後之請
    假、休假、出勤應如何計算薪資、交通工具之油資及費用支
    出等等細節有所談論磋商，與一般人應徵工作流程不符，理
    應認為被告所應徵之工作內容非正常職業，而係從事非法行
    為，足認被告應有詐欺取財、洗錢之不確定故意等語，指摘
    原判決不當。
六、經查：被告應徵工作之過程確實與正規公司不同，從一般人
    之生活經驗觀之，固然非無可疑之處，然而這樣的可疑或可
    認被告主觀上「有預見之可能性」而已，尚不能認為已該當
    於不確定故意之要件，亦即仍須行為人有所「意欲」，亦即
    詐欺或洗錢犯罪之發生並不違行為人之本意，始足當之，否
    則僅能認為係過失，業如前述。被告既已向前來應徵之林建
    喜確認部分之工作內容，如被告知悉應募者係詐欺、洗錢，
    衡情應無提個人身分等相關資料之理，再參以被告確係因為
    應徵工作隋入其中，難認被告有縱令係詐欺或洗錢亦不違背
    其本意之「意欲」，檢察官就此部分之舉證，尚有不足，原
    審為被告無罪之判決，並無違誤，檢察官仍執前詞，指摘原
    判決不當，為無理由，應予駁回。
據上論結，應依刑事訴訟法第368條，判決如主文。
本案經檢察官楊瀚濤提起公訴，檢察官鍾忠孝到庭執行職務。
中　　華　　民　　國　　111 　年　　6 　　月　　9 　　日
                  刑事第四庭    審判長法  官  黃建榮
                                      法  官  任森銓
                                      法  官  李嘉興
以上正本證明與原本無異。
檢察官如不服本判決，如認有刑事妥速審判法第9 條之理由，應
於判決送達後20日內向本院提出上訴狀，其未敘述理由者並應於
提出上訴狀後20日內向本院補提理由書（應附繕本）。
中　　華　　民　　國　　111 　年　　6 　　月　　9 　　日
　　　　　　　　　　　　　　　　　　　書記官  賴梅琴

附錄刑事妥速審判法第9 條：
除前條情形外，第二審法院維持第一審所為無罪判決，提起上訴
之理由，以下列事項為限：
  一、判決所適用之法令牴觸憲法。
  二、判決違背司法院解釋。
  三、判決違背判例。
刑事訴訟法第377 條至第379 條、第393 條第1 款規定，於前項
案件之審理，不適用之。